臺灣桃園地方法院刑事判決
                                     110年度訴字第1017號
公  訴  人  臺灣桃園地方檢察署檢察官  
被      告  邱世緯


選任辯護人  林珏菁律師
上列被告因違反毒品危害防制條例等案件，經檢察官提起公訴（
110年度偵字第18839號）暨移送併辦（110年度偵字第35843號）
，本院判決如下：
    主  文
丙○○犯如附表一所示之罪，各處如附表一「罪名、宣告刑」欄所
示之刑；犯如附表二所示之罪，各處如附表二「罪名、宣告刑」
欄所示之刑；犯販賣第二級毒品未遂罪，累犯，處有期徒刑伍年
肆月。得易服社會勞動之罪部分應執行有期徒刑壹年伍月，不得
易服社會勞動之罪部分應執行有期徒刑拾參年。
沒收之宣告如附表三所示。 
    事  實
丙○○明知甲基安非他命係毒品危害防制條例第2條第2項第2款所
列管之第二級毒品，亦為藥事法所管制之禁藥，依法不得轉讓及
販賣，竟為下列行為：
㈠、基於轉讓禁藥之犯意，於附表一所示之時間、地點，無償轉
    讓如附表一所示甲基安非他命數量予如附表一所示之對象；
㈡、基於意圖營利而販賣第二級甲基安非他命之犯意，於附表二
    所示時間、地點，以附表二所示之價金，販賣如附表二所示
    甲基安非他命數量予如附表二所示之對象；
㈢、基於意圖營利而販賣第二級甲基安非他命之犯意，於民國110
    年3月6日11時11分許，與甲○○以電話聯繫購毒事宜，約定以
    新臺幣（下同）1,000元之價格販賣0.4公克第二級毒品甲基
    安非他命予甲○○之合意，而著手為販賣第二級毒品甲基安非
    他命之行為，惟因未有足夠數量之甲基安非他命可交付而未
    遂。
嗣於110年5月10日14時45分許，經警於桃園市○○區○○路000號查
獲丙○○，並扣得型號SONY手機1支（內含SIM卡0000000000門號1
張）而查悉上情。
    理  由
壹、程序方面：
一、供述證據部分：
    按被告以外之人於審判外之言詞或書面陳述，除法律有規定
    者外，不得作為證據。又被告以外之人於審判外之陳述，雖
    不符合同法第159條之1至第159條之4之規定，但經當事人於
    審判程序同意作為證據，法院審酌該言詞陳述或書面陳述作
    成時之情況，認為適當者，亦得為證據；而當事人、代理人
    或辯護人於法院調查時，知有該等不符合同法第159條之1至
    第159條之4之不得為證據之情形，而未於言詞辯論終結前聲
    明異議者，視為有前項之同意，刑事訴訟法第159條之5定有
    明文。查本判決所引用之被告丙○○以外之人於審判外之陳述
    ，被告與辯護人於本院審理時均表示沒有意見，本院審酌上
    開證據資料製作時之情況，尚無違法不當及證明力明顯過低
    之瑕疵，亦認為以之作為證據應屬適當，依刑事訴訟法第15
    9條之5第1項規定，認前揭證據資料有證據能力。
二、非供述證據部分：
    至於卷內所存經本院引用為證據之非供述證據部分，與本件
    待證事實間均具有關連性，且無證據證明係公務員違背法定
    程序所取得，是依刑事訴訟法第158條之4之反面解釋，自有
    證據能力。
貳、實體方面：
一、認定事實之理由及依據：
㈠、附表一部分：
　　訊據被告對附表一所示犯行，於警詢、偵查及審理中均坦承
    不諱（見110年度偵字第18839卷一第21至23頁、第28頁、第
    31至35頁、第57至58頁、第267至268頁、110年度偵字第188
    39卷二第36至39頁、第117頁、110年度聲羈字第218號卷第4
    9頁），復有如附表一「證據欄」所示之證據及新竹縣政府
    警察局竹東分局搜索扣押筆錄暨扣押物品目錄表（見110年
    度偵字第18839號卷一第195至199頁）在卷可參，又乙○○及
    許義任經採尿送驗後，結果皆呈甲基安非他命陽性反應，有
    台灣尖端先進生技醫藥股份有限公司濫用藥物檢驗報告暨檢
    體編號（見110年度偵字第18839號卷一第113頁、第149頁、
    110年度偵字第18839號卷二第195頁、第203頁）附卷可資佐
    證，益徵被告確有轉讓甲基安非他命予乙○○及許義任施用之
    事實，足認被告上開任意性自白與事實相符，堪以採信，附
    表一部分事證明確，被告此部分犯行洵堪認定，應予依法論
    科。
㈡、附表二及犯罪事實㈢部分： 　　
　  訊據被告固坦承有於如附表二所示之時間、地點，交付如附
    表二所示之甲基安非他命數量予乙○○及甲○○，並收取如附表
    二所示之金額等情不諱，惟矢口否認有何販賣第二級毒品之
    犯行，辯稱：我沒有販賣的意思，我賣給乙○○跟甲○○都是成
    本價，沒有賺錢，犯罪事實㈢部分我也沒有利潤，是要用成
    本價1,000元賣給甲○○，但後來沒有交易成功云云，經查：
 1、被告於如附表二所示之時間、地點，交付如附表二所示之甲
    基安非他命數量予乙○○及甲○○，並收取如附表二所示之金額
    ，另甲○○於犯罪事實㈢所載時間聯繫被告欲以1,000元拿取0.
    4公克甲基安非他命，嗣因被告未有足夠甲基安非他命而未
    交易成功等情，業據被告坦承在卷，核與證人乙○○及甲○○於
    警詢、偵查及審理中證述明確，復有通訊監察譯文及手機畫
    面截圖照片可資佐證（見110年度偵字第18839號卷一第23頁
    、第27頁、第37至39頁、第56頁、第71頁、第74至75頁、第
    95頁、第266至267頁、第288至289頁、第296至298頁、第30
    2頁、第311頁、第332至334頁、110年度偵字第18839號卷二
    第21至23頁、第37頁、第103頁、第109頁、第187至188頁、
    110年度聲羈字第218號卷第49頁），是此部分事實應堪認定
    。
 2、按毒品交易非必然以現貨買賣為常態，毒品交易通路賣方上
    、下手間，基於規避查緝風險，節約存貨成本等不一而足之
    考量，於臨交貨之際始互通有無，亦所在多有，若被告接受
    買家提出購買毒品之要約，並直接收取價金、交付毒品予買
    家，自己完遂買賣的交易行為，縱其所交付之毒品，係其另
    向上游毒販所取得，然其調貨行為仍具有以擴張毒品交易而
    維繫其自己直接為毒品交易管道之特徵，自仍屬於毒品危害
    防制條例所規定之販賣行為，因上游毒販與買家間並無直接
    關聯，無從認係立於買方立場，為買家代為聯繫購買毒品，
    該毒品交易行為，自僅屬被告自己一人之單獨販賣行為。二
    者之區辨，主要仍在營利意圖之有無，如從整體取得毒品過
    程觀之，販毒者對於毒品之數量、價額、交付方式等，有自
    主決定之權，並掌握取得毒品之管道，欲從中謀取利得，而
    此利得非以金錢為限，獲得金錢、減省費用、供己施用之毒
    品等皆可，亦均不影響販賣毒品罪之成立，此有最高法院10
    8年度台上字第1930號判決可資參照。
 3、證人乙○○於審理中證稱：我不知道被告購買毒品的成本價，
    是被告自己跟我說用成本價賣我，我跟被告拿如附表二編號
    一跟二的毒品時，是先打電話給他，再過去他家，然後當場
    給他錢，他就把毒品給我等語，證人甲○○於審理中證稱：我
    不了解被告取得毒品的成本，是被告自己跟我說他都沒有賺
    到錢，我跟被告拿毒品回來後，自己不會去秤重量，每次被
    告都是把毒品送到我家給我等語（見本院卷第129頁、第152
    至154頁），是證人乙○○與甲○○皆不知悉被告取得毒品之價
    格，且由證人與被告聯繫後相約見面，當面交付甲基安非他
    命及支付價金之交易模式，亦明確可見其係直接向被告購買
    毒品，未有委由被告向其他毒品來源代為購入之情形，或目
    賭被告在收受交易現金後，當其面轉而與毒品上游拿取毒品
    之情節，足認被告在該毒品交易過程中是自主掌控毒品交易
    之時間、地點、重量及金額等重要事項。又被告自承其會花
    4、50分鐘將毒品從桃園送往證人甲○○位於復興鄉之住處等
    語，倘無利可圖，被告豈會攜帶毒品於身並花費如此長之時
    間親自送至證人甲○○家中，增加遭查緝之風險，是被告可從
    中獲取價差利益而有販賣營利之主觀犯意，至為灼然。又販
    賣毒品為違法行為，而販售之價格會隨買賣雙方關係深淺、
    市場需求、購買數量等因素有所不同，因此販賣之利得，除
    經坦承犯行，或帳冊價量均記載明確外，委難查得實情，且
    毒品之價格不低，取得不易，刑責甚重，若無利可圖，應無
    甘冒被查緝法辦重刑之危險，平白無端從事販毒之交易，是
    縱未確切查得販賣賺取之實際差價，但除別有事證，足認係
    按同一價格轉讓，確未牟利之情形外，尚難執此認非法販賣
    之事證有所不足，是被告僅泛稱其係以成本價出售毒品等語
    ，尚難以此作為有利之認定。
 4、至辯護人為被告辯護稱：本案應為被告與其他證人同為吸毒
    者間之互相轉讓毒品情形，被告於本案中亦有多次無償轉讓
    甲基安非他命給證人乙○○施用之情形，而證人甲○○部分，是
    因為證人甲○○要照顧孫益民癌末的老婆，而孫益民為被告之
    同事，基於這樣的情誼關係，被告才願意無償提供證人甲○○
    施用毒品，所以跟一般毒品買賣情形不同等語，惟證人乙○○
    於警詢及偵查中證稱：我吸的量也沒有很多，用量很少，我
    都是吸剩下的殘渣，吃2、3口的量等語（見110年度偵字第1
    8839號卷一第98頁、第290頁、110年度偵字第18839號卷二
    第99至109頁），證人許義任於偵查中證稱：被告他們在旁
    邊施用，問我要不要吸2口，我也有吸2口等語（見110年度
    偵字第18839號卷一第278頁），是依證人乙○○及許義任所述
    ，其等受讓吸食毒品僅係被告吸食剩下的殘量，數量甚微，
    而本案被告於如附表二所示販賣給證人乙○○及甲○○之甲基安
    非他命為0.25公克及0.5公克，依毒品交易價格不斐，該數
    量已具有交易價值，兩者實有不同，被告此部分犯行具有營
    利意圖已可認定，是辯護人此部分所辯，亦不足為有利於被
    告之認定。
 5、綜上，附表二及犯罪事實㈢部分事證明確，被告上揭犯行堪
    以認定，應予依法論科。
二、論罪科刑：
㈠、罪名：
 1、按甲基安非他命雖係第二級毒品，但亦屬藥事法所稱之禁藥
    ，而明知為禁藥而轉讓者，藥事法第83條第1項定有處罰明
    文，故行為人明知為禁藥即甲基安非他命而轉讓予他人者，
    其轉讓行為同時該當於毒品危害防制條例第8條第2項之轉讓
    第二級毒品罪及藥事法第83條第1項之轉讓禁藥罪，屬法條
    競合，應依重法優於輕法、後法優於前法等法理，擇一處斷
    ，藥事法第83條第1項轉讓禁藥罪之法定本刑，較毒品危害
    防制條例第8條第2項轉讓第二級毒品罪之法定本刑為重，是
    轉讓甲基安非他命之第二級毒品，除轉讓達一定數量，或成
    年人對未成年人為轉讓行為，依毒品危害防制條例第8條第6
    項、第9條第1項各有加重其刑至2分之1之特別規定，而應依
    該加重規定處罰者外，均應依藥事法第83條第1 項之規定處
    罰，此有最高法院99年度台上第6393號判決意旨可資參照。
    被告於如附表一編號一、二、十四所示轉讓予證人孫益民及
    許義任施用之甲基安非他命，數量固不詳，然並無證據可資
    證明已超過行政院依毒品危害防制條例第8條第6項頒訂之「
    轉讓毒品加重其刑之數量標準」第2條第1項第2款規定之淨
    重10公克之數量，是依罪疑惟輕原則，應為被告有利之認定
    ，而認被告上開轉讓之甲基安非他命，未達該加重處刑標準
    。
 2、核被告附表一所為，係犯藥事法第83條第1項之轉讓禁藥罪
    ；附表二所為，係犯毒品危害防制條例第4條第2項之販賣第
    二級毒品罪；犯罪事實㈢所為，係犯毒品危害防制條例第4條
    第6項、第2項之販賣第二級毒品未遂罪。被告各次持有禁藥
    之行為與轉讓禁藥之行為，為實質上一罪之階段行為，高度
    之轉讓禁藥行為既已依藥事法加以處罰，其低度之持有甲基
    安非他命行為，自不能再行割裂適用毒品危害防制條例加以
    處罰，且因藥事法對於持有禁藥之行為未設有處罰規定，故
    就被告於轉讓前持有禁藥甲基安非他命之行為，不另予處罰
    。被告各次販賣第二級毒品甲基安非他命犯行前，持有第二
    級毒品甲基安非他命之低度行為，為販賣之高度行為所吸收
    而不另論罪。
㈡、罪數
　　被告所為如附表一所示之轉讓禁藥犯行共14次、附表二所示
    之販賣第二級毒品甲基安非他命犯行共4次及犯罪事實㈢所示
    之販賣第二級毒品甲基安非他命未遂等犯行間，犯意各別，
    行為互殊，均應分論併罰。
㈢、刑之加重減輕
 1、被告前因違反毒品危害防制條例案件，分別經本院判處有期
    徒刑10月、10月及5月確定，嗣經本院104年度聲字第5185號
    裁定定應執行刑1年8月確定，於107年8月23日縮短刑期假釋
    出監並付保護管束，迄108年10月14日縮刑及保護管束期滿
    ，假釋未經撤銷，其未執行之刑，以已執行論而執行完畢，
    此有臺灣高等法院被告前案紀錄表在卷可稽。被告於前開徒
    刑執行完畢後，5年內故意再犯本件有期徒刑以上之各罪，
    均為累犯，而參照司法院大法官釋字第775號解釋意旨，被
    告前已有多次施用毒品犯行，本次進而涉犯販賣及轉讓毒品
    之犯行，足顯被告對刑之執行不知悔改，且對刑罰之反應力
    亦屬薄弱，此次加重最低本刑，對其人身自由所為之限制自
    無過苛之侵害，是除其中法定本刑無期徒刑依法不得加重外
    ，就其餘部分均應依刑法第47條第1項規定加重其刑。
 2、按毒品危害防制條例第17條第2項規定「犯第四條至第八條
    之罪於偵查及歷次審判中均自白者，減輕其刑。」，而行為
    人轉讓同屬禁藥之第二級毒品甲基安非他命，雖依法規競合
    重法優於輕法之原則，擇較重之藥事法第83條第1項轉讓禁
    藥罪論處，然藥事法無與毒品條例第17條第2項減輕其刑規
    定相類或衝突之規定，基於本質上相同事物應為相同處理之
    法理，及法秩序一致性之要求，自應給予該規定之減刑寬典
    ，是如行為人符合毒品條例第17條第2項減輕其刑規定之要
    件，仍應適用之，此有最高法院109年度台上大字第4243號
    裁定意旨足資參照。準此，被告對於如附表一所示轉讓禁藥
    予孫益民、乙○○及許義任之犯行，於偵查及審理中均坦承犯
    行，即均應依毒品危害防制條例第17條第2項規定減輕其刑
    。
 3、按毒品危害防制條例第17條第2項規定，係為鼓勵是類犯罪
    行為人自白、悔過，並期訴訟經濟、節約司法資源而設，故
    此所謂「自白」，應係指對自己之犯罪事實全部或主要部分
    為肯定供述之意。所謂犯罪事實之「主要部分」，係以供述
    包含主觀及客觀之構成要件該當事實為基本前提，倘被告或
    犯罪嫌疑人未交代之犯罪事實，顯係為遮掩犯罪真相，圖謀
    獲判其他較輕罪名甚或希冀無罪，難謂已為自白。而販賣毒
    品與無償轉讓、合資購買、代購、幫助他人施用毒品或與他
    人共同持有毒品，係不同之犯罪事實。行為人主觀上有無營
    利之意圖，乃販賣、轉讓毒品、為他人購買毒品而成立幫助
    施用毒品等犯罪之主要分際，亦為各該犯罪異其刑罰輕重之
    評價原因，屬販賣毒品罪之重要主觀構成要件事實。倘行為
    人僅承認無償轉讓、合資購買、代購、幫助他人施用毒品或
    與他人共同持有毒品，或就販賣毒品犯罪之營利意圖未作供
    認，均難認已就販賣毒品之犯罪事實為自白，要無上揭減輕
    其刑規定之適用，此有最高法院110年度台上字第3525號、1
    09年度台上字第4315號判決意旨可供參酌。被告於偵查及審
    理中皆供稱其係以成本價賣給乙○○及甲○○而無獲利之意圖及
    事實，則被告對於如附表二所示販賣第二級毒品甲基安非他
    命之主觀構成要件事實並未自白，即無毒品危害防制條例第
    17條第2項減刑規定之適用。
 4、被告就犯罪事實㈢部分，著手於販賣第二級毒品犯行之實行
    而不遂，為未遂犯，爰依刑法第25條第2項之規定減輕其刑
    。
 5、按刑法第59條規定之酌量減輕其刑，必須犯罪另有特殊之原
    因與環境，在客觀上足以引起一般同情，認為即使予以宣告
    法定最低度刑，猶嫌過重者，始有其適用。此所謂法定最低
    度刑，固包括法定之最低本刑；惟遇有其他法定減輕之事由
    者，則應係指適用其他法定減輕事由減輕其刑後之最低度刑
    而言。倘被告別有法定減輕事由者，應先適用法定減輕事由
    減輕其刑後，猶認其犯罪之情狀顯可憫恕，即使科以該減輕
    後之最低度刑仍嫌過重者，始得適用刑法第59條規定酌量減
    輕其刑，最高法院100年度台上字第744號判決意旨可資參照
    。經查被告前已有多次施用毒品前科，本案甚而成為提供來
    源者而轉讓及販賣毒品予施用毒品之人，次數多達19次，時
    間長達7個多月，足見被告於本案之犯行並非一時失慮致罹
    刑典，且本案並無有何在客觀上引起一般同情及其犯罪之情
    狀顯可堪予憫恕之處，揆諸前揭說明，自無刑法第59條酌減
    其刑規定之適用。
 6、被告就附表一及犯罪事實㈢部分，分別適用上開刑之加重、
    減輕規定，應依刑法第71條第1項規定先加後減之。　　
㈣、爰以行為人之責任為基礎，審酌被告明知甲基安非他命具有
    成癮性，為戕害身心之毒品，仍無視國家杜絕毒品犯罪之禁
    令而供應他人施用毒品之來源為轉讓及販賣第二級毒品犯行
    ，所為應予非難，另酌其對於轉讓禁藥部分均坦承犯行、對
    於販賣第二級毒品部分否認獲有利益之態度、轉讓及販賣甲
    基安非他命之數量、販賣獲利金額、犯罪之動機、目的、手
    段，及其於警詢中自陳高職畢業之智識程度、家庭經濟狀況
    勉持等一切情狀，分別量處如主文所示之刑，並分別定其應
    執行刑。
三、沒收
㈠、被告如附表二所示分別販賣毒品予證人乙○○及甲○○共4次，並
    分別收得毒品價金1,000元、500元、1,000元、1,000元，共
    3,500元等情，業據被告供承在卷，並經證人乙○○及甲○○於
    警詢及偵查中證述明確，堪認被告因本案販賣毒品所獲之犯
    罪所得共為3,500元，該犯罪所得未扣案，惟仍應依刑法第3
    8條之1第1項前段規定宣告沒收，並依同條第3項規定，於全
    部或一部不能沒收或不宜執行沒收時，追徵其價額。
㈡、扣案如附表三編號一所示之型號SONY手機1支（內含SIM卡000
    0000000門號1張），係被告所有且供被告為如附表一、二所
    示及犯罪事實㈢等犯行所用之物乙節，亦為被告所坦認（見
    本院卷第162至163頁），且有卷附通訊監察譯文可資佐證，
    應分別依刑法第38條第2項前段、毒品危害防制條例第19條
    第1項規定宣告沒收。至本案另扣得吸食器2組、安非他命2
    包、海洛因2包、針頭4支、刮杓4支、玻璃球1個、磅秤1台
    、手機1支等物，未經本判決敘及者，皆經本院依卷內事證
    審認與本案所涉各罪無涉，尚乏沒收之依據，且業經臺灣桃
    園地方檢察署檢察官另案（110年度毒偵字第4138號）聲請
    沒收及沒收銷燬，是爰皆不予宣告沒收，併此敘明。
據上論斷，應依刑事訴訟法第299條第1項前段，判決如主文。
本案經檢察官丁○○提起公訴，檢察官呂象吾移送併辦，檢察官劉
倍到庭執行職務。 　
中　　華　　民　　國　　111 　年　　4 　　月　　15　　日
              刑事第八庭  審判長法  官  許雅婷

                                法  官  徐雍甯

                                法  官　郭書綺
附表一：
編號 轉讓對象 轉讓時間 轉讓地點 轉讓數量 證據 罪名、宣告刑  一  孫益民 109年10月14日某時 桃園市○○區○○路000號 重量不詳之甲基安非他命 ①證人孫益民於警詢、偵訊中之證述（見110年度偵字第18839卷一第341至342頁、第377頁） ②通訊監察譯文（見110年度偵字第18839卷一第43頁、第57頁） 丙○○犯藥事法第八十三條第一項之轉讓禁藥罪，累犯，處有期徒刑參月。  二  109年10月15日某時 桃園市○○區○○路000號 重量不詳之甲基安非他命 ①證人孫益民於警詢、偵訊中之證述（見110年度偵字第18839卷一第341至342頁、第377頁） ②通訊監察譯文（見110年度偵字第18839卷一第43頁、第57頁） 丙○○犯藥事法第八十三條第一項之轉讓禁藥罪，累犯，處有期徒刑參月。  三  110年2月27日某時 桃園市復興區某處竹筍園 0.1公克之甲基安非他命 ①證人孫益民於警詢、偵訊中之證述（見110年度偵字第18839卷一第344頁、第378頁） ②通訊監察譯文（見110年度偵字第18839卷一第45頁、第58頁） 丙○○犯藥事法第八十三條第一項之轉讓禁藥罪，累犯，處有期徒刑參月。  四  乙○○ 109年10月19日某時 桃園市○○區○○路000號3樓301室 0.1公克之甲基安非他命 ①證人乙○○於警詢、偵訊中之證述（見110年度偵字第18839卷一第93至94頁；110年度偵字第18839卷二第99至101頁） ②通訊監察譯文（見110年度偵字第18839卷一第21頁） 丙○○犯藥事法第八十三條第一項之轉讓禁藥罪，累犯，處有期徒刑參月。  五  109年10月24日3時12分 桃園市○○區○○路000號3樓301室 0.1公克之甲基安非他命 ①證人乙○○於警詢、偵訊中之證述（見110年度偵字第18839卷一第94頁；110年度偵字第18839卷二第101頁） ②通訊監察譯文（見110年度偵字第18839卷一第22頁） 丙○○犯藥事法第八十三條第一項之轉讓禁藥罪，累犯，處有期徒刑參月。   六  109年10月26日5時46分 桃園市○○區○○路000號3樓301室 0.1公克之甲基安非他命 ①證人乙○○於警詢、偵訊中之證述（見110年度偵字第18839卷一第94頁；110年度偵字第18839卷二第101頁） ②通訊監察譯文（見110年度偵字第18839卷一第23頁） 丙○○犯藥事法第八十三條第一項之轉讓禁藥罪，累犯，處有期徒刑參月。   七  109年11月22日18時16分 桃園市○○區○○路000號3樓301室 0.1公克之甲基安非他命 ①證人乙○○於警詢中之證述（見110年度偵字第18839卷一第95頁；110年度偵字第18839卷二第103頁） ②通訊監察譯文（見110年度偵字第18839卷一第28頁） 丙○○犯藥事法第八十三條第一項之轉讓禁藥罪，累犯，處有期徒刑參月。   八  110年2月11日上午某時 桃園市○○區○○路000號3樓301室 0.1公克之甲基安非他命 ①證人乙○○於警詢、偵訊中之證述（見110年度偵字第18839卷一第95至96頁；110年度偵字第18839卷二第105頁） ②通訊監察譯文（見110年度偵字第18839卷一第31頁） 丙○○犯藥事法第八十三條第一項之轉讓禁藥罪，累犯，處有期徒刑參月。   九  110年2月18日下午某時 桃園市○○區○○路000號3樓301室 0.1公克之甲基安非他命 ①證人乙○○於警詢、偵訊中之證述（見110年度偵字第18839卷一第96頁；110年度偵字第18839卷二第105頁） ②通訊監察譯文（見110年度偵字第18839卷一第32頁） 丙○○犯藥事法第八十三條第一項之轉讓禁藥罪，累犯，處有期徒刑參月。   十  110年2月23日5時30分 桃園市○○區○○路000號3樓301室 0.1公克之甲基安非他命 ①證人乙○○於警詢、偵訊中之證述（見110年度偵字第18839卷一第96頁；110年度偵字第18839卷二第105 頁） ②通訊監察譯文（見110年度偵字第18839卷一第32頁） 丙○○犯藥事法第八十三條第一項之轉讓禁藥罪，累犯，處有期徒刑參月。  十一  110年3月9日9時8分 桃園市○○區○○路000號3樓301室 0.1公克之甲基安非他命 ①證人乙○○於警詢、偵訊中之證述（見110年度偵字第18839卷一第96頁；110年度偵字第18839卷二第107頁） ②通訊監察譯文（見110年度偵字第18839卷一第34頁） 丙○○犯藥事法第八十三條第一項之轉讓禁藥罪，累犯，處有期徒刑參月。  十二  110年3月16日21時18分 桃園市○○區○○路000號3樓301室 0.1公克之甲基安非他命 ①證人乙○○於警詢、偵訊中之證述（見110年度偵字第18839卷一第97頁；110年度偵字第18839卷二第107頁） ②通訊監察譯文（見110年度偵字第18839卷一第34頁） 丙○○犯藥事法第八十三條第一項之轉讓禁藥罪，累犯，處有期徒刑參月。  十三  110年3月17日晚上某時 桃園市○○區○○路000號3樓301室 0.1公克之甲基安非他命 ①證人乙○○於警詢、偵訊中之證述（見110年度偵字第18839卷一第97頁；110年度偵字第18839卷二第107頁） ②通訊監察譯文（見110 偵18839 卷一第35頁） 丙○○犯藥事法第八十三條第一項之轉讓禁藥罪，累犯，處有期徒刑參月。  十四  許義任 110年5月8日某時 桃園市○○區○○路000號3樓301室 重量不詳之甲基安非他命 證人許義任於警詢、偵訊中之證述（見110年度偵字第18839卷一第126頁、第279頁；110年度偵字第18839卷二第138頁） 丙○○犯藥事法第八十三條第一項之轉讓禁藥罪，累犯，處有期徒刑參月。 

附表二：
編號 交易時間 交易地點 交易對象 交易數量 交易價金 罪名、宣告刑  一 109年11月6日16時32分 桃園市○○區○○路000 號3 樓301室  乙○○ 0.5公克之甲基安非他命 1,000元 丙○○販賣第二級毒品，累犯，處有期徒刑拾年伍月。  二 109年11月13日某時 桃園市○○區○○路000 號3 樓301室  乙○○ 0.25公克之甲基安非他命 500元 丙○○販賣第二級毒品，累犯，處有期徒刑拾年肆月。  三 110年3月14日23時57分 桃園市○○區○○○路00號附近教會  甲○○ 0.5公克之甲基安非他命 1,000元 丙○○販賣第二級毒品，累犯，處有期徒刑拾年伍月。  四 110年5月4日17時 桃園市○○區○○○路00號  甲○○ 0.5公克之甲基安非他命 1,000元 丙○○販賣第二級毒品，累犯，處有期徒刑拾年伍月。 

附表三
編號 物品名稱、數量 宣告內容  一 型號SONY手機1支（內含SIM卡0000000000門號1張） 沒收。  二 未扣案之被告所為如附表二所示販賣第二級毒品犯罪所得共計新臺幣3,500元。 沒收，於全部或一部不能或不宜執行沒收時，追徵其價額。 

以上正本證明與原本無異。
如不服本判決應於收受判決後20日內向本院提出上訴書狀，並應
敘述具體理由。其未敘述上訴理由者，應於上訴期間屆滿後20日
內向本院補提理由書(均須按他造當事人之人數附繕本)「切勿逕
送上級法院」。 
　　　　　　　　　　　　　　　  書記官　蔡忠晏
中　　華　　民　　國　　111 　年　　4 　　月　　18　　日
附錄本案論罪法條：
藥事法第83條
明知為偽藥或禁藥，而販賣、供應、調劑、運送、寄藏、牙保、
轉讓或意圖販賣而陳列者，處七年以下有期徒刑，得併科新臺幣
五千萬元以下罰金。
犯前項之罪，因而致人於死者，處七年以上有期徒刑，得併科新
臺幣一億元以下罰金；致重傷者，處三年以上十二年以下有期徒
刑，得併科新臺幣七千五百萬元以下罰金。
因過失犯第一項之罪者，處二年以下有期徒刑、拘役或科新臺幣
五百萬元以下罰金。
第一項之未遂犯罰之。

毒品危害防制條例第4條
製造、運輸、販賣第一級毒品者，處死刑或無期徒刑；處無期徒
刑者，得併科新臺幣三千萬元以下罰金。
製造、運輸、販賣第二級毒品者，處無期徒刑或十年以上有期徒
刑，得併科新臺幣一千五百萬元以下罰金。
製造、運輸、販賣第三級毒品者，處七年以上有期徒刑，得併科
新臺幣一千萬元以下罰金。
製造、運輸、販賣第四級毒品者，處五年以上十二年以下有期徒
刑，得併科新臺幣五百萬元以下罰金。
製造、運輸、販賣專供製造或施用毒品之器具者，處一年以上七
年以下有期徒刑，得併科新臺幣一百五十萬元以下罰金。
前五項之未遂犯罰之。